臺灣高等法院臺南分院刑事裁定
111年度毒聲重字第27號
聲  請  人
即受裁定人  李東益





上列聲請人因違反毒品危害防制條例案件，對於本院111年度毒
抗字第308號中華民國111年4月18日確定裁定（原審裁定案號：
臺灣臺南地方法院111年度毒聲字第309號），聲請重新審理，本
院裁定如下：
    主  文
重新審理之聲請駁回。 
    理  由
一、聲請意旨略以：聲請人之毒品犯罪相關前科共6筆，評分上
    限應以10分為限，首次毒品犯罪年齡21至30歲計5分，其他
    犯罪相關紀錄共3筆計6分，故「前科紀錄與行為表現」之評
    估分數，與聲請人認知之分數，有11分之差距，請就評估結
    果再予詳評。爰不服原確定裁定，聲請再議。
二、查聲請人雖以聲請「再議」之方式對本院111年度毒抗字第3
    08號確定裁定（下稱原確定裁定）聲明不服，有其書狀可稽
    ，惟依聲請人之書狀內容所述，係對原確定裁定不服並請求
    撤銷強制戒治處分，故聲請人應係依毒品危害防制條例第20
    條之1第1項第5款規定，對原確定裁定聲請重新審理之意，
    先予說明。
三、按觀察、勒戒及強制戒治之裁定確定後，有下列情形之一，
    認為應不施以觀察、勒戒或強制戒治者，受觀察、勒戒或強
    制戒治處分之人，或其法定代理人、配偶，或檢察官得以書
    狀敘述理由，聲請原裁定確定法院重新審理：適用法規顯
    有錯誤，並足以影響裁定之結果者。原裁定所憑之證物已
    證明為偽造或變造者。原裁定所憑之證言、鑑定或通譯已
    證明其為虛偽者。參與原裁定之法官，或參與聲請之檢察
    官，因該案件犯職務上之罪，已經證明者。因發現確實之
    新證據足認受觀察、勒戒或強制戒治處分之人，應不施以觀
    察、勒戒或強制戒治者。受觀察、勒戒或強制戒治處分之
    人，已證明其係被誣告者。毒品危害防制條例第20條之1第1
    項定有明文。其中第5款所定發現「確實之新證據」，除須
    原確定裁定未及審酌，具有「新規性」外，尚須符合「確實
    性」之要件，即足以推翻原裁定，而足另為有利受處分人之
    裁定之情形。　　
四、又觀察、勒戒後，檢察官或少年法院（地方法院少年法庭）
    依據勒戒處所之陳報，認受觀察、勒戒人無繼續施用毒品傾
    向者，應即釋放，並為不起訴之處分或不付審理之裁定；認
    受觀察、勒戒人有繼續施用毒品傾向者，檢察官應聲請法院
    裁定或由少年法院（地方法院少年法庭）裁定令入戒治處所
    強制戒治，其期間為6個月以上，至無繼續強制戒治之必要
    為止，但最長不得逾1年，毒品危害防制條例第20條第2項定
    有明文。依法務部民國110年3月26日頒布有無繼續施用毒品
    傾向評估標準評分說明手冊，係以「前科紀錄與行為表現」
    、「臨床評估」、「社會穩定度」三項合併計算分數，每一
    大項皆有靜態因子與動態因子。先以靜態因子分數評分，靜
    態因子分數總分在60分（含）以上為「有繼續施用毒品傾向
    」；60分以下，與動態因子分數相加，如果總分在60分（含
    ）以上，為「有繼續施用毒品傾向」。
五、經查：
　㈠聲請人因施用第一級毒品，經臺灣臺南地方法院以110年度毒
    聲字第859號裁定令入勒戒處所執行觀察、勒戒確定，聲請
    人入所執行後，經法務部矯正署臺南看守所附設勒戒處所評
    分人員（含醫師、社工、社工師），於111年3月17日評分結
    果，認聲請人⒈「前科紀錄與行為表現」部分計32分（即⑴毒
    品犯罪相關司法紀錄6筆《每筆5分》，上限10分、⑵首次毒品
    犯罪年齡21-30歲，計5分、⑶其他犯罪相關紀錄7筆《每筆2分
    》，上限10分、⑷入所時尿液毒品檢驗1種毒品反應，計5分，
    上開4項靜態因子合計為30分。持續於所內抽菸計2分之動態
    因子），⒉「臨床評估」部分計29分（靜態因子20分、動態
    因子9分），⒊「社會穩定度」部分計0分。以上⒈至⒊項總分6
    1分（靜態因子計50分、動態因子計11分），經綜合判斷為
    「有繼續施用毒品傾向」等情，有該所111年3月30日南所衛
    字第11100045250號函暨所附「有無繼續施用毒品傾向證明
    書」、「有無繼續施用毒品傾向評估標準紀錄表」1份附卷
    可稽，此經本院調閱原確定裁定全案卷宗核閱無訛。
　㈡前述綜合判斷之結果，係勒戒處所具相關專業知識經驗之專
    業人員於聲請人在所執行觀察、勒戒期間，依法務部110年3
    月26日修正之「有無繼續施用毒品傾向標準紀錄表」及「有
    無繼續施用毒品傾向評估標準評分說明手冊」，本其專業知
    識就聲請人之前科紀錄及行為表現、臨床評估及社會穩定度
    等因素所為之綜合判斷，係具有科學驗證所得之結論，適用
    於每一位受觀察、勒戒處分之人，具一致性、普遍性、客觀
    性，所核計各項配分計算及總分無誤，由形式上觀察，並無
    擅斷或濫權等明顯不當之情事，自得資為判斷聲請人有繼續
    施用毒品傾向之證明，法院宜予尊重。
　㈢又就聲請人「前科紀錄與行為表現」部分之評估結果計32分
    ，即⒈毒品犯罪相關司法紀錄6筆《每筆5分》，上限10分。⒉首
    次毒品犯罪年齡21-30歲，計5分。⒊其他犯罪相關紀錄7筆《
    每筆2分》，上限10分。⒋入所時尿液毒品檢驗1種毒品反應，
    計5分，上開4項靜態因子合計為30分。持續於所內抽菸計2
    分之動態因子，有前開法務部矯正署臺南看守所111年3月30
    日南所衛字第11100045250號函暨所附「有無繼續施用毒品
    傾向證明書」、「有無繼續施用毒品傾向評估標準紀錄表」
    1份可按。從而，聲請人主張：其他犯罪相關紀錄係3筆，每
    筆2分，計6分，且就「前科紀錄與行為表現」之評分，與聲
    請人認知之分數，有11分之差距云云，核屬無據。
六、綜上所述，原確定裁定以聲請人有繼續施用毒品之傾向，第
     一審法院依檢察官聲請，裁定令聲請人入戒治處所強制戒
    治，其期間為6個月以上，至無繼續強制戒治之必要為止，
    但最長不得逾1年，並無違誤，而駁回聲請人之抗告，經核
    並無不合。聲請人對原確定裁定聲請重新審理，所主張之事
    由不符合毒品危害防制條例第20條之1第1項各款規定，僅就
    勒戒處所之醫師依專業意見判斷製作之評估標準紀錄表，依
    憑己意而為相反主張。從而，本件聲請重新審理為無理由，
    應予駁回。
據上論斷，應依毒品危害防制條例第20條之1第4項前段，裁定如
主文。
中　　華　　民　　國　　111 　年　　5 　　月　　18　　日
                  刑事第三庭    審判長法　官  陳連發
                                      法　官  黃裕堯
                                      法　官  洪榮家
以上正本證明與原本無異。
不得抗告。
　　　　　　　　　　　　　　　　　　　書記官  謝麗首
中　　華　　民　　國　　111 　年　　5 　　月　　18　　日